【裁判字號】    98,交上易,26
【裁判日期】    980512
【裁判案由】    公共危險
【裁判全文】
臺灣高等法院高雄分院刑事判決        98年度交上易字第26號
上  訴  人
即  被  告  甲○○
上列上訴人因公共危險案件，不服臺灣高雄地方法院98年度審交
易字第66號中華民國98年2 月27日第一審判決（起訴案號：臺灣
高雄地方法院檢察署97年度偵字第29387 號），提起上訴，本院
判決如下：
     主  文
上訴駁回。
     事  實
一、甲○○曾有多次酒後駕車公共危險案件，先後於民國89年8
    月31日經臺灣高雄地方法院（下稱原審）分別以89年度旗交
    簡字第90號判處拘役50日、95年6 月30日以95年度交簡字第
    1698號判處有期徒刑3 月、96年12月17日以96年度交簡字第
    3926號判處有期徒刑4 月，其中95年交簡字第1698號判處有
    期徒刑3 月部分，甫於95年9 月1 日易科罰金執行完畢。詎
    其猶不知悔改，復於97年8 月24日19時許，在高雄縣旗山鎮
    ○○路26號之1 與同事飲酒後，已不能安全駕駛動力交通工
    具之狀態下，仍漠視大眾及自身行之安全，仍駕駛車牌號碼
    TI-7933 號自用小客車行駛於道路，嗣於同日19時45分許，
    行經高雄高雄縣旗山鎮○○○路110 號前時，因酒後注意力
    、操控力降低，且於駕駛時接聽行動電話及未保持安全距離
    ，警由後追撞由乙○○所駕駛之車牌號碼VT-0745 號自用小
    客車，經警據報到場處理，並於同日20時19分測得其呼氣酒
    精濃度達每公升0.77毫克，始查悉上情。
二、案經高雄縣政府警察局旗山分局報告臺灣高雄地方法院檢察
    署檢察官偵查起訴。
     理  由
一、本件上訴人即被告甲○○（下稱被告）所犯係法定刑為死刑
    、無期徒刑、最輕本刑為3 年以上有期徒刑以外之罪，於本
    院審理中，被告就被訴事實為有罪陳述，經告知簡式審判程
    序要旨並聽取其與檢察官之意見，本院認無不得或不宜改依
    簡式審判程序進行之處，爰依簡式審判程序進行，合先敘明
    。
二、訊據被告對於上開時地酒後吐氣酒精濃度高達每公升0.77毫
    克仍駕車上路為警攔檢之事實，業據被告於警詢、偵查、原
    審及本院審理時均坦承不諱，本院另查：
  (一)被告因酒後注意力、操控力降低，且於駕駛時接聽行動電話
    及未保持安全距離，與乙○○所駕駛之車牌號碼VT-0745 號
    自用小客車發生踫撞，經警到場處理，進行酒精測試，並測
    得被告吐氣中酒精濃度高達每公升0.77毫克一節，已據證人
    乙○○於警詢指訴甚詳（見警卷第4-5 頁），並有刑法第18
    5 條之3 案件測試觀察紀錄表、酒精濃度測定值、車禍現場
    圖、道路交通事故調查報告表、現場照片等在卷可佐（見警
    卷第7-11頁），是被告已無法安全駕駛動力交通工具至明。
  (二)又刑法第185 條之3 規定服用酒類致不能安全駕駛動力交通
    工具而駕駛罪，係抽象危險犯，並不以發生具體危險為必要
    ，至所謂酒醉狀態，只需一般評價程度達於對車輛駕駛行為
    失其必要之注意力或判斷力之虞即可，至實際上對駕駛行為
    是否發生具體危險，則並不重要；而服用酒類不能安全駕駛
    動力交通工具之認定，參考德國、美國之認定標準，對於酒
    精濃度吐氣已達每公升0.55毫克或血液濃度達0.11% 以上，
    肇事率為一般正常人之10倍，應認為已達不能安全駕駛之標
    準，此有法務部88年5 月18日88年度法檢字第1669號函參照
    。以被告吐氣中酒精濃度高達每公升0.77毫克，已比0.55毫
    克高出甚多，況被告又駕車由後追撞前車，自應認被告已達
    不能安全駕駛之程度甚為明顯。
  (三)綜上所述，本案事證明確，被告上開酒後不能安全駕駛犯行
    ，堪以認定，應予依法論科。
三、核被告所為，係犯刑法第185 條之3 服用酒類不能安全駕駛
    動力交通工具而駕駛罪。又被告曾因酒後駕車公共危險案件
    ，經原審於95年6 月30日以95年度交簡字第1698號判處有期
    徒刑3 月，於95年9 月1 日易科罰金執行完畢，有臺灣高等
    法院被告前案紀錄表1 份在卷可佐（見本院卷第13頁），其
    於有期徒刑執行完畢後，5 年內故意再犯本件有期徒刑以上
    之罪，為累犯，應依刑法第47條第1 項規定加重其刑。
四、原審認被告罪證明確，因而適用刑法第185 條之3 、第47條
    第1 項，刑法施行法第1 條之1 第1 項，並審酌被告在酒後
    已達絕對不能安全駕駛狀態下，猶貿然駕駛汽車上路，且先
    前已有多次酒後駕駛經原審判處有期徒刑確定後，仍再次酒
    醉駕車，顯見被告毫無警惕，罔顧公眾之交通安全，所為實
    無可取，惟念其犯後坦承罪行，態度良好，復參以其所測得
    之酒精濃度等一切情狀，爰酌情量處有期徒刑7 月。其認事
    用法，核無不合，量刑亦屬允當。又按刑事審判旨在實現刑
    罰權之分配的正義，故法院對有罪之被告科刑，應符合罪刑
    相當之原則，使罰當其罪，此所以刑法第57條明定科刑時應
    審酌一切情狀，尤應注意該條所列10款事項以為科刑輕重之
    標準。本件原判決已就被告之責任為基礎，並審酌刑法第57
    條所列各款情形，而為量刑標準，並詳敘理由，被告上訴指
    摘原判決量刑顯有過當云云，即無理由，應予駁回。
五、據上論斷，應依刑事訴訟法第368 條、第273 條之1 第1 項
    ，判決如主文。
本案經檢察官林應華到庭執行職務。
中    華    民    國    98    年    5     月    12    日
                  刑事第八庭    審判長法  官  洪兆隆
                                      法  官  李政庭
                                      法  官  陳志銘
以上正本證明與原本無異。
不得上訴。
中    華    民    國    98    年    5     月    12    日
                                      書記官  黃琳群
附錄本判決論罪科刑法條：
刑法第185條之3：
服用毒品、麻醉藥品、酒類或其他相類之物，不能安全駕駛動力
交通工具而駕駛者，處1 年以下有期徒刑、拘役或科或併科15萬
元以下罰金。


司法院資訊處製作；財團法人民間司法改革基金會備份。
